臺灣高等法院刑事裁定
111年度抗字第629號
抗  告  人
即  受刑人  鄭慶霖


上列抗告人因聲請定其應執行刑案件，不服臺灣士林地方法院中
華民國11年4月12日裁定（111年度聲字第349號），提起抗告，
本院裁定如下：
    主  文
抗告駁回。                                             
    理  由
一、原裁定意旨略以：受刑人鄭慶霖因犯詐欺等案件，先後經法
    院判決確定如附表各編號所示之16罪，而臺灣士林地方法院
    為該等案件犯罪事實最後判決之法院，經核附表之16罪行為
    時均係於附表編號1所示判決確定日期（110年2月2日）前為
    之，又原審業經受刑人表述意見，此有意見調查表1紙附卷
    （見原審卷第81頁）在卷足參。原審審核後認本件聲請為正
    當，並考量內部界限之拘束、被告所犯之罪情節相類似，刑
    罰邊際效應遞減，及受刑人之意見，就受刑人所犯如附表各
    編號所示之16罪，定應執行刑有期徒刑1年8月等語。
二、抗告意旨略以：抗告人年事已高、身體狀況不佳，有攝護腺
    癌、青光眼等症狀，不宜長期性過勞，另現正償還和解金餘
    款，正在服社會勞動數月，同時還在台北大巨蛋打零工，擔
    任安衛工作，每月服勞役時數近100小時，長達12至13天，
    其他時間在工作，請求體諒受刑人目前經濟和身體狀況，減
    輕刑期，以免過勞等語。
三、按裁判確定前犯數罪者，併合處罰之。又數罪併罰，分別宣
    告其罪之刑，其宣告多數有期徒刑者，於各刑中之最長期以
    上，各刑合併之刑期以下，定其應執行之刑期，但不得逾30
    年，刑法第50條第1項前段及第51條第5款分別規定甚明。又
    執行刑之量定，係事實審法院自由裁量之職權，倘其所酌定
    之執行刑，並未違背刑法第51條各款規定所定之方法或範圍
    及刑事訴訟法第370條所規定之不利益變更禁止原則（即法
    律之外部性界限），亦無明顯違背公平、比例原則或整體法
    律秩序之理念（即法律之內部性界限）者，即不得任意指為
    違法或不當（最高法院110年度台抗字第855號裁定意旨參照
    ）。
四、經查：
　㈠受刑人鄭慶霖因犯詐欺等案件，先後經法院判處如附表各編
    號所示之罪刑(共16罪)，均已分別確定在案，且附表編號1
    至3所示各罪係在附表編號1裁判確定前所犯，有各該判決及
    本院被告前案紀錄表附卷可憑，合於刑法第53條、第51條第
    5款定應執行刑之要件。原審以附表各編號所示之16罪各宣
    告刑中之最長期（有期徒刑6月）以上，各刑合併之刑期（
    有期徒刑6月、6月、6月、6月、6月、6月、6月、6月、6月
    、6月、6月、6月、6月、6月、6月、6月，合計為有期徒刑8
    年)以下，參以受刑人犯如附表編號1至2所示之罪，前經本
    院以110年度抗字第2034號裁定定應執行有期徒刑1年確定；
    附表編號3所示之罪，前經臺灣士林地方法院以110年度金訴
    字第10號、第86號判決定應執行有期徒刑1年確定，是法院
    再為更定應執行刑時，亦應受該等裁判定應執行刑內部界限
    之拘束，即附表編號1至2所示之應執行刑1年，與附表編號3
    所示之應執行刑1年(總計有期徒刑2年)，是原審就附表各編
    號所示宣告刑，定其應執行有期徒刑1年8月，顯未逾越刑法
    第51條第5款所定之外部性界限，亦無逾越內部性界限之情
    事，自屬合法。
　㈡另觀受刑人所犯如附表編號1至3所示之16罪均為詐欺犯行，
    係侵害他人之財產法益（不具不可替代性），原審就受刑人
    所犯各罪之不法與責任非難重複程度、行為次數、受刑人犯
    罪情節相似、時間間隔接近，兼衡自由裁量之內、外部界限
    ，以及受刑人之意見，整體評價其應受矯治之程度，另參被
    告上開2裁判，前均定其應執行有期徒刑1年，已給予適度之
    刑罰折扣，符合法律授與裁量之恤刑目的，又本件各罪之宣
    告刑及定應執行刑，均屬得易服社會勞動之罪刑等一切情狀
    ，量處應執行有期徒刑1年8月。經核原審裁量並未悖於法律
    秩序之理念，符合法規範之目的，亦無違反公平、比例及罪
    責相當原則，而屬法院裁量職權之適法行使。是抗告意旨雖
    稱其年事已高，經濟及身體狀況不佳，請求減輕刑期以免過
    勞等語，然此均非具體指摘原裁定有何裁量違誤或不當之情
    形，抗告意旨執詞提起抗告，為無理由，應予駁回。
據上論斷，應依刑事訴訟法第412條，裁定如主文。
中　　華　　民　　國　　111 　年　　4 　　月　　29　　日
                  刑事第二十庭  審判長法　官  王復生
　　　　　　　　　　　　　　　　　　　法　官  張紹省
　　　　　　　　　　　　　　　　　　　法　官  蕭世昌
以上正本證明與原本無異。
如不服本裁定，應於收受送達後5日內向本院提出再抗告狀。
                                      書記官　吳建甫
中　　華　　民　　國　　111 　年　　4 　　月　　29　　日

附表：受刑人鄭慶霖定應執行刑案件一覽表
編         號  1 2 3 罪         名  詐欺 詐欺 詐欺 宣   告   刑  有期徒刑6月 有期徒刑6月(5次) 有期徒刑6月(10次) 犯 罪 日 期  109.7.15 109.7.14、109.7.17 109.6.22、109.7.1 109.7.15、109.7.24 109.7.27、109.7.28 偵查(自訴)機關年度案號  臺北地檢109年度 偵字第23452號 臺北地檢109年度 偵字第32013號 士林地檢109年度 偵字第19039號等  最  後  事實審 法  院 臺北地院 臺北地院 士林地院  案  號 109年度審簡字 第2416號 110年度審簡字 第816號 110年度金訴字 第10號、第86號  判  決日  期 109.12.23 110.6.3 110.12.30   確定   判決 法  院 臺北地院 臺北地院 士林地院  案  號 109年度審簡字 第2416號 110年度審簡字 第816號 110年度金訴字 第10號、第86號  判決確定日期 110.2.2 110.9.1 111.2.7 是否為得易科 罰金之案件  否 否 否 備        註  臺北地檢110年度執更字第1570號 臺北地檢110年度執字第4249號(業經臺北地院110年度審簡字第816號判處應執行有期徒刑10月) 士林地檢111年度執字第1152號(業經士林地院110年度金訴字第10號、第86號判處應執行有期徒刑1年)   臺北地檢111年度執更字第271號(業經臺灣高院110年度抗字第2034號裁定定應執行有期徒刑1年)